臺灣士林地方法院刑事判決　　　　　　　 96年度易字第502號
公　訴　人　臺灣士林地方法院檢察署檢察官
被　　　告　甲○○　原名：許.
上列被告因違反毒品危害防制條例案件，經檢察官提起公訴（95
年度毒偵字第2225號），被告為有罪之陳述，本院合議庭裁定改
行簡式審判程序，並判決如下：
    主  文
甲○○施用第二級毒品，處有期徒刑陸月，如易科罰金以新臺幣
壹仟元折算一日。扣案之安非他命貳拾壹包（驗餘總淨重柒點伍
壹公克）沒收銷燬，玻璃球吸食器壹組及分裝匙壹支均沒收。
    事  實
一、甲○○前因施用毒品案件，經裁定送觀察、勒戒後，認無繼
    續施用毒品之傾向，於民國95年9 月20日釋放出所，並由臺
    灣士林地方法院檢察署檢察官以95年度毒偵緝字第133 、13
    4 號不起訴處分確定。詎甲○○於前案觀察、勒戒執行完畢
    釋放後，竟不知悛悔，復基於施用第二級毒品安非他命之接
    續犯意，自95年9 月下旬某日起至95年11月22日下午6 時許
    止，每日在臺北市○○區○○路3 段314 巷9 弄1 號住處，
    約一天一至二次，以將第二級毒品安非他命放入玻璃球吸食
    器燒烤成煙霧之方式，施用第二級毒品安非他命多次，嗣於
    95年11月22日下午8 時許，為警持本院法官核發之搜索票前
    往甲○○上址住處搜索而查獲，並當場扣得第二級毒品安非
    他命二十一包（驗餘總淨重7.51公克）、玻璃球吸食器一組
    、分裝匙一支。
二、案經臺北縣政府警察局汐止分局報請臺灣士林地方法院檢察
    署檢察官偵查起訴。
    理  由
一、前揭犯罪事實，業據被告甲○○於偵查中、本院準備程序及
    審理時供認不諱（見偵查卷第38至40頁、96年4 月25日準備
    程序筆錄及審判筆錄），又被告為警查獲時，經採集其尿液
    送檢驗結果，呈安非他命陽性反應，有臺灣檢驗科技股份有
    限公司95年12月15日編號CH/2006/C0091 濫用藥物尿液檢驗
    報告在卷可稽，復有安非他命二十一包、玻璃球吸食器壹組
    及分裝匙一支扣案可資佐證，而扣案之安非他命二十一包，
    經鑑驗結果，確含有第二級毒品甲基安非他命成分，有臺北
    縣政府警察局汐止分局查獲涉嫌毒品危害防制條例毒品初步
    鑑驗報告單可憑，足證被告自白與事實相符。本件事證明確
    ，被告犯行堪以認定。
二、按犯毒品危害防制條例第10條之施用毒品罪者，檢察官應聲
    請法院裁定令被告入勒戒處所觀察、勒戒。觀察、勒戒後，
    檢察官依據勒戒處所之陳報，認受觀察、勒戒人無繼續施用
    毒品傾向者，應即釋放，並為不起訴處分；認受觀察、勒戒
    人有繼續施用毒品傾向者，檢察官應聲請法院裁定令入戒治
    處所施以強制戒治。經觀察、勒戒或強制戒治執行完畢釋放
    後，5 年內再犯毒品危害防制條例第10條之罪者，檢察官或
    少年法院應依法追訴或裁定交付審理，毒品危害防制條例第
    20條第1 項、第2 項、第23條第2 項分別定有明文。查被告
    前因施用毒品案件，經裁定送觀察、勒戒後，認無繼續施用
    毒品之傾向，於95年9 月20日釋放出所，並經臺灣士林地方
    法院檢察署檢察官以95年度毒偵緝字第133 、134 號為不起
    訴處分確定，有臺灣士林地方法院檢察署檢察官95年度毒偵
    緝字第133 、134 號不起訴處分書、刑案資料查註紀錄表、
    法務部全國檢察官線上查詢刑案人犯在監所最新資料報表各
    一份在卷可稽，被告於觀察、勒戒執行完畢後，5 年內再犯
    毒品危害防制條例第10條之罪，經檢察官提起公訴，本院應
    予審理。又按安非他命係毒品危害防制條例第2 條第2 項第
    2 款所稱之第二級毒品。核被告施用安非他命之行為，係犯
    毒品危害防制條例第10條第2 項之施用第二級毒品罪，被告
    持有安非他命進而施用，其持有安非他命之低度行為應為施
    用安非他命之高度行為所吸收，不另論罪。再按如數行為於
    同時同地或密切接近之時地實施，侵害同一之法益，各行為
    之獨立性極為薄弱，依一般社會健全觀念，在時間差距上，
    難以強行分開，在刑法評價上，以視為數個舉動之接續施行
    ，合為包括之一行為予以評價，較為合理，則屬接續犯，而
    為包括之一罪（最高法院86年臺上字第3295號判例參照）。
    本件被告多次施用安非他命，數行為於密切接近之時地實施
    ，侵害同一法益，且施用毒品之行為本具有成癮性，極難戒
    絕，具有反覆施用之性質，其行為之獨立性極為薄弱，客觀
    上無法將其各次施用毒品之行為獨立成罪，應屬接續犯。公
    訴人認被告多次施用第二級毒品安非他命係屬集合犯，容有
    誤會。爰審酌被告有多次施用毒品之前科，經觀察勒戒後又
    犯本罪，顯見悔意不深，並考量施用次數及犯罪戕害自己身
    心健康，與犯罪後供認犯行之態度等一切情狀，量處有期徒
    刑六月，並諭知易科罰金以新臺幣一千元折算一日。
三、扣案之安非他命二十一包（驗餘總淨重7.51公克），為查獲
    之第二級毒品，不問屬於被告與否，應依毒品危害防制條例
    第18條第1 項前段之規定宣告沒收銷燬。另扣案之玻璃球吸
    食器一組及分裝匙一支，均係被告所有供犯本罪所用之物，
    業據其供明在卷，但非屬專供施用安非他命之器具，應依刑
    法第38條第1 項第2 款之規定宣告沒收。至扣案之電子磅秤
    一台，雖係被告所有，惟其用途係被告買回毒品時怕重量不
    足所用，業據被告於本院審理時供承明確，因非供施用安非
    他命所用之物，故不予宣告沒收。
據上論斷，應依刑事訴訟法第299 條第1 項前段、第273 條之1
第1 項，毒品危害防制條例第10條第2 項、第18條第1 項前段，
刑法第11條、第41條第1 項、第38條第1 項第2 款，判決如主文
。
本案經檢察官高俊申到庭執行職務。
中　　華　　民　　國　　96　　年　　5 　　月　　16　　日
                  刑事第三庭法  官  周明鴻
以上正本證明與原本無異。
如不服本判決應於判決送達後10日內向本院提出上訴狀。
                            書記官  丁梅芬
中　　華　　民　　國　　96　　年　　5 　　月　　16　　日
附錄法條：
毒品危害防制條例第10條第2 項
施用第二級毒品者，處 3 年以下有期徒刑。
